Inventaris van het archief van de familie Lely, 1712-1979
Nationaal Archief, Den Haag
Collectie 398 C. Lely
Lely
1712-1979
C22090
4.70 meter; 305 inventarisnummers.
Normale geschreven, getypte en gedrukte documenten, geen bijzondere handschriften.
Nationaal Archief, Den Haag
Lely, familie
Koch, familie
Lely, C.
Het archief bevat grotendeels stukken afkomstig van ir. Cornelis Lely (1854-1929): briefwisseling, o.a. aan zijn kinderen; stukken betreffende zijn persoonlijke leven als (familie)foto's, diploma's; stukken betreffende zijn openbaar leven als civiel ingenieur en als minister, als lid van de Eerste- en Tweede Kamer en als gouverneur van Suriname; stukken betreffende zijn overlijden en zijn nalatenschap; daarnaast stukken betreffende andere familieleden, waaronder correspondentie, foto's en twee familie-memorialen.
Archiefvorming
Geschiedenis van de archiefvormer
De belangrijkste persoonlijkheid van de familie Lely
Een genealogie van de familie Lely is opgenomen in
Nederlands Patriciaat 42 (1956), pp. 213-224.
is Cornelis Lely (1854-1929), wiens naam blijvend is verbonden met het ontstaan van het IJsselmeer en de daarin verrichte landaanwinningen. Driemaal minister van Waterstaat, vooraanstaand liberaal politicus, is hij ook onsterfelijk als pionier op het gebied van de sociale wetgeving en op de innovatie van het gehele verkeers- en waterstaatsbeleid van Nederland. Omdat zijn leven elders uitvoerig is beschreven
Behalve de hierna te noemen biografie van mr. K. Jansma bevindt zich ook een korte levensbeschrijving in het
Biografisch woordenboek van Nederland, deel I ('s-Gravenhage, 1979), pp. 331-332.
, zal hier worden volstaan met een achter deze inleiding geplaatst kort biografisch overzicht. Lely had drie zoons, die allen ingenieur worden. Jan en Cornelis zouden in de directie van de Dienst Zuiderzeewerken het werk van hun vader voortzetten; Anton werd chemicus en speelde een belangrijke rol in het ENKA-AKU-concern.
levensloop van Cornelis Lely (1854-1929)
23 september 1854 Geboren als zoon van Jan Lely en Adriana Maria Elisabeth van Houten in Amsterdam.
1866-1871 Leerling aan de Rijks-H.B.S. met vijfjarige cursus.
1871-1875 Student aan de Polytechnische School in Delft.
1875-1876 Werkzaam bij de nauwkeurigheids-waterpassing van dr. L. Cohen Stuart.
1876-1878 Buitengewoon opzichter bij Staatsspoorwegen.
1878-1881 Buitengewoon opzichter bij Rijkswaterstaat.
22 december 1881 Huwelijk met Gerarda Jacoba van Rinsum.
1881-1883 Ingenieur bij de Rijkscommissie voor Graadmeting en Waterpassing.
20 januari 1883 Geboorte van Jan Lely (1883-1945).
1883-1885 Ingenieur bij het waterschap De Schipbeek in Deventer.
9 juli 1885 Geboorte van Cornelis Willem Lely (1885-1932).
1885-1886 Ambteloos
1886-1891 Ingenieur bij de Zuiderzee-Vereeniging.
1891-1893 Minister van Waterstaat, Handel en Nijverheid
Instelling van een staatscommissie inzake de Zuiderzee.
1893-1897 Lid van de Tweede Kamer der Staten-Generaal.
11 juni 1897 Geboorte van Anton Lely (1897-1976).
1897-1901 Minister van Waterstaat, Handel en Nijverheid:
- totstandbrenging van een wet op de ongevallenverzekering.
- wetsvoorstel inzake de Afsluitdijk en de aanleg van de Wieringermeer.
- oprichting van het Staatsmijnbedrijf.
- verbreding van het Noordzeekanaal, wijziging van de oeververbinding.
- aanleg van een vissershaven in Scheveningen.
1901-1902 Lid van de Tweede Kamer der Staten-Generaal.
1902-1905 Gouverneur van Suriname:
- aanleg van de spoorweg Paramaribo-Lawagebied.
- poging tot kanalisatie van de Marowijne.
1905-1908 Lid van de Tweede Kamer der Staten-Generaal.
1908-1913 Lid van de Eerste Kamer der Staten-Generaal en Wethou der van Openbare Werken in Den Haag.
1913-1918 Minister van Waterstaat:
- aanneming van de wet op de afsluiting en droogmaking van de Zuiderzee.
- verbetering van Noordzeekanaal en Nieuwe Waterweg.
- ontwerp-wet op de ouderdomsverzekering.
1 augustus 1914 Overlijden van Gerarda Jacoba van Rinsum.
1918-1922 Lid van de Tweede Kamer der Staten-Generaal.
1919-1929 Voorzitter van de Zuiderzeeraad.
Maart 1921. Nederlands gedelegeerde bij de internationale doorvoerconferentie van de Volkenbond.
22 januari 1929 Overleden in 's Gravenhage.
Geschiedenis van het archiefbeheer
Het archief is na de dood van Cornelis Lely over verschillende nakomelingen verspreid geraakt. Zij werden alle geraadpleegd door K. Jansma, die in 1948 een biografie schreef onder de titel Lely, de bedwinger der Zuiderzee. Uit dit werk blijkt, hoe de belangrijkste politieke opvattingen, de levensovertuiging en de levenswijze van zijn onderwerp vooral tot uiting kwamen in de briefwisseling aan zijn kinderen. De stukken, waaruit hij citeerde, zijn voornamelijk afkomstig geweest van Jan Lely; zelf bracht hij hierin een ordening aan, die later werd verstoord, doordat ook dit gedeelte over verschillende nakomelingen werd verspreid.
In de loop der jaren werden de archiefstukken van C. Lely, samen met die van zijn nakomelingen en familieleden deel voor deel aan de Tweede Afdeling van het Algemeen Rijksarchief overgedragen. In 1977 schonk mevrouw J.E. Lely-Koch een zending foto's en knipsels, afkomstig van C. Lely, aan de Tweede Afdeling In samenwerking met het toenmalige Centrale Register van Familiearchieven werd toen gepoogd het overige deel van dit archief op te sporen en te verwerven. In 1981 volgde een schenking van ir. C.W. Lely uit Gouda, in januari 1983 een bewaargeving van mr. J. Lely in Rijswijk. Dit waren de stukken, die in het bezit waren van Jan Lely. In december 1983 schonk J.W. Heringa uit Leiden archivalia van enkele familieleden van C. Lely. In de jaarwisseling van 1986-1987 gaf mevrouw J. van Marken-Lely de stukken van haar vader Adolf Lely en zijn verwanten in bewaring, als aanvulling van hetgeen tien jaar tevoren door haar moeder, mevrouw J.E. Lely-Koch, was overgedragen.
Correspondentie van de Tweede Afdeling van het Algemeen Rijksarchief, 1976 D 1059, 1976; 1977 D 9.117; 1978 D 9.131; 1980 D 9.197; 1981 D 9.316; 1982 D 9.18; 1983 D 9.12; 1984 D 9.2. Vanaf 1986 zijn de stukken geborgen in code X.4.237 dossier-Lely.
Deze stukken zijn aangevuld met enkele verspreid aangetroffen brochures en dossiers uit diverse ministeriearchieven. In 2003 werden daar nog twee Familie-memorialen uit de 18e en 19e eeuw bijgevoegd onder inventarisnrs. 299 en 300.
Inbewaringgeving van een particulier archief, niet in eigendom verkregen
Inhoud en structuur van het archief
2.21
Aanwijzingen voor de gebruiker
Openbaarheidsbeperkingen
Volledig openbaar.
Materiële beperkingen
Aanvraaginstructie
Openbare archiefstukken kunnen online worden aangevraagd en gereserveerd. U kunt dit ook via de terminals in de studiezaal van het Nationaal Archief doen. Om te kunnen reserveren dient u de volgende stappen te volgen:
U maakt een profiel aan op www.gahetna.nl, en logt vervolgens in
Via de archiefinventaris (alleen de beschrijvingen met rode nummers) selecteert u het gewenste archiefstuk door op de knop 'Reserveren' te klikken
In het volgende scherm geeft u aan op welke dag u het archiefstuk wilt inzien
Indien u zich bevindt in de studiezaal en een tafelnummer heeft ontvangen kunt u dit nummer vermelden. Als u geen tafelnummer heeft kunt u tafelnummer 777 laten staan
Vervolgens bevestigt u uw reservering door deze te versturen.
Verwant materiaal
Beschikbaarheid van kopieën
Beschrijving van de series en archiefbestanddelen
- Cornelis Lely (1737-1809)., 1.
  - Beschrijving van een "watermachine" en een verbeterde barometer, ontworpen door Cornelis Lely, met ingekomen brief van F. Pasteur over deze uitvinding, 1795 en z.j.; 1; 2 stukken
- Dirk Lely (1776-1843)., 2.
  - Gedicht "ter twaalf- en een half-jarige Echtverbintenisse van den Heere Dirk Lely en mejuffrouw Klaaske Heslinga. Gedrukt, 9 november 1814; 2; 1 stuk
  - Aantekeningen betreffende personen, begraven in het voor hem bestemde familiegraf in de jaren 1712-1816, z.j.; 170; 1 stuk
- Jan Lely (1817-1892) en Adriana Maria van Houten (1818-1894)., 3.
  - "Uitgavenboek van J. Lelij", huishoudkasboekjes, 1843-1894; 171-173; 3 delen
    Na 1892 zijn deze kasboekjes bijgehouden door Adriana Maria Elisabeth van Houten.
    - 1843-1857, 171
    - 1858-1875, 172
    - 1876-1894, 173
  - Receptenboekje, bijgehouden door Jan Lely en Adriana Maria van Houten, 1862 en z.j.; 174; 1 deeltje
  - Fotografische portretten, z.j.; 3
- Clara Maria Lely (1844-1923)., 4.
  - Ingekomen levensbericht van haar echtgenoot Hendrik de Jager, predikant en archivaris in Brielle (1834-1903), door de Maatschappij van Nederlandsche Letterkunde in Leiden, 1904; 4; 1 deeltje
  - Stukken betreffende haar nalatenschap, 1924-1925; 5; 1 omslag
- Sara Helena Lely (1847-1936)., 5.
  - Testamenten, 1918, 1929; 175; 2 stukken
  - Stukken betreffende de regeling van haar nalatenschap, 1936; 176; 1 omslag
  - Akte, houdende de verdeling van haar nalatenschap ten over staan van P.J. van der Ploeg, notaris in Amsterdam, 9 december 1935; 6; 1 stuk
- Cornelis Lely (1854-1929) en Gerarda Jacoba van Rinsum (1862-1914)., 6.
  - Cornelis Lely., 6.1.
    - Algemeen., 6.1.1.
      - Briefwisseling met P.W.A. Cort van der Linden, mei 1926; A.L.N. Lambrechtsen, 1879,1918; W.F. Leemans, 1913, 1917; W. Lely, 7 november 1870; F. Loder, 27 april 1880; J.M.W. Versteeg, 2 augustus 1901; n.n. 1880. 1870-1926., 7; 1 omslag
      - Album, houdende foto's van Lely als voorzitter van de Zuiderzeeraad, als goeverneur van Suriname en tijdens een vakantiereis naar Spanje, 1904-1928; 169; 1 deel
    - Stukken betreffende zijn persoonlijk leven, 6.1.2.
      - Fotografische portretten, 1856-1928; 8; 1 omslag
      - Ingekomen brieven van familieleden, 1871-1916; 9, 201; 2 omslagen
        - Van zijn vader Jan Lely en zijn moeder Adriana Maria van Houten, 1871-1913, 9
        - Van zijn zoon Anton Lely, 1905-1916, 201
      - Tekst van zijn belijdenis, afgelegd voor de Doopsgezinde gemeente in Amsterdam., November 1872; 10; 1 deeltje
      - Diploma's van erelidmaatschap van de senaat van het Delftsch Studenten Corps en van het buitengewoon lidmaatschap van de Sociëteit "Phoenix", 1875, 1879; 11; 1 charter en 1 stuk
      - Studentenprent, vermoedelijk uitgereikt bij zijn ingenieursexamen., z.j.; 12; 1 stuk
      - Verlovingsannonce met ingekomen feestbundel bij gelegenheid van zijn huwelijk, 1880, 1881; 13; 2 stukken
      - Stukken betreffende hem toegekende ridderorden, 1894-1915; 14; 1 omslag
      - Familiefoto's van het gezin Lely, 1891-1917 en z.j.; 15; 6 stukken
      - Menukaarten, 1892-1926; 16; 1 omslag
      - Foto's van het pand Keizersgracht 232 in Amsterdam, zijnde het woonhuis van zijn overgrootvader Cornelis Lely en zijn grootvader Dirk Lely, z.j.; 17; 2 stukken
        Het pand werd in 1905 afgebroken.
      - Doctorsbul, uitgereikt bij de toekenning van een eredoctoraat door de Technische Hogeschool in Delft, met exemplaar van De Ingenieur, houdende een verslag van de promotie., December 1906; 18; 1 charter en 1 stuk
      - Ingekomen missiven van het hoofd van de afdeling Pensioenen van het Ministerie van Financiën, houdende mededeling inzake de uitbetaling van zijn pensioen, 1918-1922; 19; 1 omslag
      - Foto's, genomen tijdens uitstapjes, reizen en familiefeesten, z.j. (ca. 1920-1929); 202; 1 omslag
      - Ingekomen brieven en krante- en tijdschriftartikelen naar aanleiding van zijn zeventigste verjaardag., September 1924; 20; 1 omslag
      - Codicillaire beschikkingen, houdende "laatste wenschen". Geschreven, 1924-1928; 203; 1 stuk
      - "Stamboek van de familie Lely", genealogie, voorzien van een inleiding naar het manuscript van zijn vader Jan Lely. Gedrukt, 1926; 21; 1 deel
        Met nadere aantekeningen van zijn zoon Jan Lely.
      - Foto's van Lely op de ijsbaan, met kranteartikel., December 1927; 22; 2 stukken
      - Aantekeningen met betrekking tot zijn kinderen, houdende overzicht van het verloop van hun groei en van voor hun opvoeding en huwelijk gedane uitgaven, 1928; 204; 1 omslag
      - Groot formaat foto. Lithografische reproduktie door de International Bridge of Trade., z.j.; 205; 1 stuk
      - Stukken betreffende zijn overlijden, 1929; 23-26, 206, 207
        - Foto's van zijn begrafenis op 26 januari 1929, 23; 2 stukken
        - Glasnegatieven, houdende portretten en foto's van zijn opgebaarde ridderorden z.j., 207; 3 stukken
        - Ingekomen condoleance-brieven, met lijst van condoleanten, 24; 1 omslag
        - Ingekomen kranteknipsels van het Algemeen Bureau voor Pers-Informatie te Amsterdam Oost, naar aanleiding van zijn overlijden Januari-februari 1929, 206; 1 pak
        - Gebundelde kranteartikelen, afkomstig van een knipseldienst, 25; 1 pak
        - Ongebundelde kranteartikelen, met tijdschriften, houdende levensbeschrijvingen, 26; 1 pak
        - Stukken betreffende zijn nalatenschap 1929, 27; 1 omslag
    - Stukken betreffende zijn openbaar leven., 6.1.3.
      - Civiel ingenieur in dienstverband, 1878-1891., 6.1.3.1.
        - Ingekomen brief van M.E.F. Simon, kolonel-gouverneur van de Koninklijke Militaire Akademie in Breda, houdende aanbieding van een betrekking als leraar in het landmeten en waterpassen., Mei 1878; 28; 1 stuk
        - Stukken betreffende zijn dienstverband als ingenieur bij de Rijkswaterstaat, 1878-1881; 29; 1 omslag
        - Stukken betreffende zijn werkzaamheden als ingenieur bij de Rijkscommissie voor Graadmeting en Waterpassing, 1881-1883; 30-31; 1 omslag
          - Stukken betreffende zijn benoeming en ontslag., 30
          - Foto's, genomen tijdens waterpassingswerkzaamheden., 31
        - Stukken betreffende zijn werkzaamheden als ingenieur voor het waterschap De Schipbeek onder Deventer, 1883-1885; 32-33
          - Correspondentie over zijn benoeming en ontslag, 1883-1885, 32; 3 stukken
          - "Ontwerp van verbetering van de Schipbeek", gedrukt. Doorschoten exemplaar met nadere aantekeningen van Lely. Zwolle, 1884, 33; 1 deel
        - Stukken betreffende zijn werkzaamheden als ingenieur voor de Zuiderzee-Vereeniging, 1886-1892; 34-37
          - Stukken betreffende zijn benoeming, ontslag en dienstverband, 1886-1891, 34; 1 omslag
          - Foto's van de stoomboot "Stad Zierikzee", gebruikt bij grondboringen in de Zuiderzee in 1889, z.j., 36; 1 stuk
            Tijdens de opname lag de boot in Zierikzee als schip voor de stoomvaartverbinding Rotterdam - Zierikzee.
          - Rapporten van de Zuiderzee-Vereeniging, houdende resultaten van het technisch onderzoek inzake de afsluiting van de Zuiderzee, 1886-1892. deel 1. 1892, 35; 1 deel
          - Rapporten van de Zuiderzee-Vereeniging, houdende resultaten van het technisch onderzoek inzake de afsluiting van de Zuiderzee, 1886-1892. deel 2. 1892, 37; 1 deel
      - Minister van Waterstaat, Handel en Nijverheid, 1891-1893., 6.1.3.2.
        - Krante- en tijdschriftartikelen en karikaturen van Lely en van het ministerie Tienhoven-Tak van Poortvliet, 1891-1893; 38; 1 omslag
        - Ingekomen stukken betreffende het beleid van het kabinet Tienhoven-Tak van Poortvliet ten aanzien van het kiesrechtstelsel, 1891-1894; 39; 1 omslag
        - "Verslag van de Staatscommissie... tot het instellen van een onderzoek omtrent eene afsluiting en eene droogmaking van de Zuiderzee, onder voorzitterschap van Lely als minister. Exemplaar, gesigneerd door alle commissieleden, 1894. Met nadere aantekeningen van Lely en tekst van een lezing, 1894-1895 en z.j.; 40; 1 omslag
      - Lid van de Tweede Kamer der Staten-Generaal, 1893-1897; 1901-1902; 1905-1908., 6.1.3.3.
        - Ingekomen uittreksels uit de notulen van de ministerraad van 23 en 25 januari 1894 over de door het ministerie Röell-van Houten in te dienen kieswet, 41; 1 stuk
        - Krante- en tijdschriftartikelen over het ministerie Röell-van Houten, 1894-1897; 42; 1 omslag
        - Verkiezingsbiljetten naar aanleiding van zijn kandidaatstelling voor de Tweede Kamer, met ingekomen biljetten van de Liberale Unie, 1901-1912; 43; 1 omslag
        - Teksten van troonredes, 1901-1907; 44; 1 omslag
        - Kranteknipsel, houdende een ingezonden stuk van eerste minister A. Kuyper over de ontbinding van de Eerste Kamer naar aanleiding van de verwerping van het wetsvoorstel op het Hoger Onderwijs, met aantekeningen van Lely., Juli 1904; 45; 1 stuk
        - Memorie van Antwoord van de Tweede Kamer over de in te dienen Staatsbegroting van Waterstaat voor het dienstjaar 1893, met nadere aantekeningen van Lely en overzichten van de werkelijke uitgaven over de dienstjaren 1878-1905. Documentatiemateriaal, aangewend ter verdediging van een voortvarend waterstaatsbeleid, 46; 1 omslag
        - Ingekomen memorie van toelichting bij de koloniale huishoudelijke begroting van Suriname voor 1906, 1905; 47; 1 omslag
        - Stukken betreffende de oppositie van Lely tegen het wetsontwerp inzake de calamiteusverklaring van de Bathpolder in Zuid-Beveland ter beveiliging van de spoordijk aldaar, 1906; 48; 1 omslag
      - Minister van Waterstaat, Handel en Nijverheid, 1897-1901., 6.1.3.4.
        - Notulen van bijeenkomsten van leden van het te formeren ministerie Pierson-Goeman Borgesius inzake de vaststelling van het regeringsprogram, 22 juli 1897; 49; 1 stuk
        - Krante- en tijdschriftartikelen over Lely als minister en over het ministerie Pierson-Goeman Borgesius met staatsiefoto van het kabinet, 1897-1901; 50; 1 omslag
        - Ingekomen stukken betreffende de inhuldiging van koningin Wilhelmina en haar verloving met Prins Hendrik, 1898-1901., 51; 1 omslag
        - Ingekomen brochure van de Italiaanse rechtsgeleerde A. Pierantoni naar aanleiding van de Boerenoorlog, L'Imperio Brittannico e la reppublica del Transvaal, 1899; 208; 1 deeltje
        - Teksten van troonredes, 1899-1901; 52; 1 omslag
        - Uittreksel uit de notulen van de Ministerraad van 15 juni 1900, houdende beraad naar aanleiding van de verwerping van een ontwerp-ongevallenwet door de Eerste Kamer, met kranteartikel over de beraadslagingen in de Tweede Kamer, 53; 2 stukken
        - Dioramafoto's van de loggerboot "Minister Lely" in Scheveningen, 1900; 54; 1 stuk
        - Adres van Lely en H. Goeman Borgesius aan de Club van Vooruitstrevende Kamerleden naar aanleiding van aanvallen van enkele leden op het regeringsbeleid, 22 november 1900; 55; 1 stuk
        - Ingekomen gedenkboek, feestkrant en prentbriefkaart naar aanleiding van het 25-jarig jubileum van het Noordzeekanaal, 1901; 209; 3 stukken
        - Ingekomen jaarverslag van de Rijksverzekeringsbank. Gedrukt, 1901; 56; 1 deeltje
        - Ingekomen stukken, houdende reacties op tijdens zijn ministerschap genomen maatregelen, 1901-1902; 57-59
          - Ingekomen artikelenserie van R. van Sandick over de droogmaking van de Zuiderzee, 1901-1902, 57; 1 omslag
          - Oorkonde, uitgereikt door de permanente commissie van reders in Scheveningen wegens de aanneming van het Wetsontwerp op de aanleg van een visserhaven aldaar, 1902, 58; 1 charter
          - Ingekomen adressen en protesten naar aanleiding van wijzigingen van de oeververbinding van het IJ bij gelegenheid van de verbreding van het Noordzeekanaal. Juni 1902 en z.j., 59; 4 stukken
      - Gouverneur van Suriname., 6.1.3.5.
        - Stukken betreffende zijn benoeming en ambtsaanvaarding., Augustus-oktober 1902; 60; 1 omslag
        - "Suriname in beeld", album met foto's van Suriname, uitgegeven bij gelegenheid van zijn ambtsaanvaarding, 1902; 61; 1 omslag
        - Foto's en prentbriefkaarten betreffende zijn aankomt te Paramaribo op 4 oktober 1902, 268; 1 omslag
        - Ingekomen brieven van de ministers van Koloniën T.A.J. van Asch van Wijk, 2 september 1902, en A.W.F. Idenburg, 1904-1905. 1902-1905; 62; 1 omslag
        - Ingekomen overdruk van een artikel van R.A. van Sandick in De Ingenieur over de ontworpen spoorweg Paramaribo-Lawagebied, 16 mei 1903; 63; 1 stuk
        - Foto's, genomen tijdens de viering van Koninginnedag, 1903; 64; 1 omslag
        - Ingekomen felicitatie-adres van Engelse inwoners in Paramaribo bij gelegenheid van zijn verjaardag, 23 september 1903; 65; 1 stuk
        - Foto's, genomen tijdens officiële reizen en bezoeken, 1903; 66; 1 omslag
        - Ingekomen gedicht van de martkvrouwen van Paramaribo aan Koningin Wilhelmina, gouddruk op zijde, 31 augustus 1905; 67; 1 stuk
        - Dioramafoto's van de bouw en de opening van de spoorlijn van Paramaribo naar Lelydorp, 1905; 68; 1 omslag
        - Kranteartikelen naar aanleiding van zijn vertrek als gouverneur, 1905; 69; 1 omslag
        - Foto's betreffende zijn verblijf in Suriname, 269-270; 2 omslagen
          - z.d., 269
          - 1905, 270
        - Foto van een bezoek aan een cacaoplantage op Trinidad, 271; 1 stuk
        - Foto's van het rubbertappen in Suriname, 1906; 272; 2 stukken
        - Foto van Anton en Elizabeth Lely te Paramaribo, 1905, 273; 1 stuk
      - Lid van de Eerste Kamer der Staten-Generaal, 1908-1913., 6.1.3.6.
        - Ter documentatie verzamelde krante- en tijdschriftartikelen betreffende het ministerie-Th. Heemskerk, 1908-1913; 70; 1 omslag
        - Teksten van troonredes, 1909-1912; 71; 1 omslag
        - De IJzer- en Staalkroniek, tijdschrift, houdende een biografie van Lely, 2 januari 1910; 72; 1 stuk
      - Minister van Waterstaat, 1913-1918., 6.1.3.7.
        - Stukken betreffende de formatie van het kabinet-Cort van der Linden en Lely's benoeming, 1913; 73; 1 omslag
        - Foto's, genomen tijdens de opening van de spoorlijn Eindhoven-Weert, 30 oktober 1913; 74; 2 stukken
        - Foto's en karikaturen van Lely en leden van het kabinet Cort van der Linden, met krante- en tijdschriftartikelen over hun beleid, 1913-1918; 75; 1 omslag
        - Teksten van troonredes, 1913-1918; 76; 1 omslag
        - Stukken betreffende beraadslagingen van de Ministerraad over het opperbevel en het krijgsbeleid en de daaruit voortkomende conflicten tussen de minister van Oorlog en generaal C.J. Snijders, met ter documentatie verzamelde kranteartikelen over de Eerste Wereldoorlog, 1914-1920; 77; 1 omslag
        - Kranteartikelen naar aanleiding van het aftreden van W.F. Treub als minister van Financiën., Februari 1916; 78; 1 omslag
        - Kranteartikelen naar aanleiding van beraadslagingen van de Tweede Kamer over de Ouderdomswet., April-mei 1916; 79; 1 omslag
        - Prentbriefkaarten, houdende afbeeldingen van Lely tijdens de overstromingsramp van 1916, 80; 3 stukken
        - Ingekomen missive van het ministerie van Koloniën, geleidende een "vervolgnota" over de politieke en economische expansie van Japan in Nederlandsch-Indië, 26 juni 1916; 81; 1 katern en 1 stuk
        - Ingekomen memorandum van A. van Gijn, minister van Financiën, aan de ministerraad over de besluitvorming van deze raad ten aanzien van het financiële beleid, 1 november 1916; 82; 1 stuk
        - Stukken betreffende de aanneming van de wet op de droogmaking van de Zuiderzee, 1916-1918; 83; 1 omslag
        - Foto, genomen naar aanleiding van de aanbieding van het schilderij van het ministerie-Cort van der Linden, met reproduktie van het schilderij, 1919; 210; 2 stukken
        - Concept van een ingezonden stuk, bestemd voor de Nederlandse dagbladpers, naar aanleiding van uitlatingen van R.F. Groeninx van Zoelen in een brochure Een bijdrage over defaitistisch beleid van de Nederlandse regering tijdens de Eerste Wereldoorlog., Augustus-september 1923; 84; 3 stukken
      - Nevenactiviteiten., 6.1.3.8.
        - Een tijdelijke Rijnvaart of Keulsche vaart, brochure van Lely, met samenvatting, 1881 en z.j.; 85; 1 omslag
        - Nota over de uitkomsten der waarnemingen van het slibgehalte der Nederlandsche rivieren, door Lely. Gedrukt, 1887. Doorschoten exemplaar met later gemaakte aantekeningen van Lely en een artikel van Lely over slibbemesting, z.j.; 86; 2 delen
        - Stukken betreffende onderzoekingen naar aanleiding van wensen om de Waddenzee in te polderen, 1887-1921; 87-88